【裁判字號】    92,交抗,783
【裁判日期】    921016
【裁判案由】    聲明異議
【裁判全文】
臺灣高等法院臺中分院刑事裁定             民國九十二年度交抗字第七八三號
    抗  告  人
    即受處分人  甲○○
右抗告人因違反道路交通管理處罰條例案件，不服臺灣臺中地方法院中華民國九十二
年八月二十九日裁定（民國九十二年度交聲字第七九二號），提起抗告，本院裁定如
左：
    主      文
抗告駁回。
    理      由
一、原處分機關交通部公路總局台中區監理所略以：本案係臺中市警察局第六分局逕
    行舉發受處分人甲○○所有之車號Ｂ三─二六三○號自小客車，於民國（下同）
    九十一年五月二日十五時一分許，行經青海、福安路上，因「行駛於道路上汽車
    前座乘客未繫安全帶」違規，受處分人曾向本所提出申訴，經原舉發機關函覆違
    規屬實，本所遂於九十二年七月七日以中監違字第裁六○─ＧＢ0000000
    號裁決書，裁處罰鍰處新臺幣（下同）一千五百元整，逾期則依裁決書處罰主文
    規定裁處，於法並無不合等語。
二、原裁定意旨略以：按汽車行駛於道路上，其汽車駕駛人或前座乘客未繫安全帶者
    ，處駕駛人一千五百元罰鍰，道路交通管理處罰條例第三十一條第一項定有明文
    ；復依違反道路交通管理事件統一裁罰標準表規定，汽車違反處罰條例第三十一
    條第一項者，處罰鍰一千五百元整。本件受處分人甲○○所有之車號Ｂ三─二六
    三○號自小客車，於九十一年五月二日十五時一分許，行經青海、福安路上，為
    臺中市警察局第六分局依採證相片逕行舉發因「行駛於道路上汽車前座乘客未繫
    安全帶」違規，並掣開中市警交字第ＧＢ0000000號舉發通知單等情，有
    前揭舉發通知單暨採證相片一幀在卷可稽。雖異議人即受處分人辯稱：當時有繫
    安全帶、員警逕行舉發不合法云云，惟經檢視卷附之採證相片，該相片清楚顯示
    Ｂ三─二六三○號自小客車之車前座乘客確實未繫安全帶，衡以該車當時係行駛
    於道路最內側之快車道，舉發員警為避免發生危險於發現違規時實不宜貿然攔截
    ，故以拍照方式逕行舉發並無違誤。是本件異議人所有之車號Ｂ三─二六三○號
    自小客車於前揭時、地違規事實，可以認定。從而，受處分人既有前揭違規行為
    ，原處分機關據以援引上開規定，裁處受處分人罰鍰一千五百元，逾期則依裁決
    書處罰主文規定裁處，並無不當。本件異議為無理由，應予駁回。
三、經查抗告人違規之事實，有舉發通知單及採證相片附卷可證，原審裁定駁回抗告
    人之異議，核無不當。本件事證已臻明確，抗告人未具任何理由提起抗告，恣意
    指摘原裁定不當，為無理由，應予駁回。
四、據上論斷，應依道路交通案件處理辦法第二十六條、刑事訴訟法四百十二條，裁
    定如主文。
中      華      民      國      九十二  年      十      月      十六    日
                                臺灣高等法院臺中分院刑事第九庭
                                      審判長法  官  陳  筱  珮
                                            法  官  趙  春  碧
                                            法  官  吳  重  政
右正本證明與原本無異。
不得抗告。
                                            書記官  林  育  德
中      華      民      國      九十二  年      十      月      十六    日
                                                                        Ａ


司法院資訊處製作；財團法人民間司法改革基金會備份。
